vi: Lớp hoàn thiện giá chở hàng: Mạ anodize; Mạ chrome; Phủ E-coat; Mạ kẽm; Sơn; Sơn tĩnh điện; Thô/chưa hoàn thiện; Khác
ja: 荷台ラック仕上げ: アノダイズド; クロームメッキ; Eコート; 亜鉛メッキ; 塗装; パウダーコート; 未加工/未仕上げ; その他
zh-TW: 貨架表面處理: 陽極氧化; 鍍鉻; 電泳塗裝; 鍍鋅; 塗漆; 粉體塗裝; 原色/未表面處理; 其他
nl: Bagagerek afwerking: Geanodiseerd; Verchroomd; E-gecoat; Gegalvaniseerd; Geverfd; Gepoedercoat; Ruw/onafgewerkt; Overige
tr: Yük taşıyıcı yüzeyi: Eloksallı; Krom kaplama; E-kaplama; Galvanizli; Boyalı; Toz boyalı; Ham/işlenmemiş; Diğer
hu: Rakománytartó felületkezelése: Eloxált; Krómozott; E-bevonatos; Galvanizált; Festett; Porszórt; Nyers/kezeletlen; Egyéb
it: Finitura del carico vuoto: Anodizzato; Cromato; Rivestito per cataforesi; Zincato; Verniciato; Verniciato a polvere; Grezzo/non rifinito; Altro
sk-SK: Povrchová úprava stojana na batožinu: Eloxované; Pochrómované; Kataloforetické lakovanie (KTL); Pozinkované; Lakované; Práškovo lakované; Surové/bez povrchovej úpravy; Iné
ro-RO: Finisaj raft de marfă: Anodizat; Cromat; Acoperit prin cataforeză (e-coated); Galvanizat; Vopsit; Vopsit în câmp electrostatic; Brut/nefinisat; Altele
fi: Kuormahyllyn viimeistely: Anodisoitu; Kromattu; Sähkömaalattu; Galvanoitu; Maalattu; Jauhemaalattu; Raaka/viimeistelemätön; Muu
zh-CN: 行李架表面处理: 阳极氧化处理; 镀铬处理; 电泳涂装; 镀锌; 涂漆; 喷粉处理; 原面/未处理; 其他
bg-BG: Покритие на багажния носач: Анодизирано; Хромирано; Електрофорезно покритие (e-coating); Поцинковано; Боядисано; Прахово боядисано; Сурово/без покритие; Друго
lt-LT: Krovininės bagažinės apdaila: Anoduotas; Chromuotas; Dengtas elektroforezės būdu; Cinkuotas; Dažytas; Dažytas milteliniu būdu; Neapdorotas / nedengtas; Kita
en: Cargo rack finish: Anodized; Chrome plated; E-coated; Galvanized; Painted; Powder-coated; Raw/unfinished; Other
sl-SI: Končna obdelava prtljažnika za tovor: Anodizirano; Kromirano; E-premazano; Pocinkano; Barvano; Prašno barvano; Surovo/neobdelano; Drugo
fr: Finition du porte-bagages: Anodisé; Chromé; Peint par cataphorèse; Galvanisé; Peint; Thermolaqué; Brut/non fini; Autre
hr-HR: Završna obrada tereta od stalaka: Anodizirano; Kromirano; E-premaz; Pocinčano; Bojano; Plastificirano; Sirovo / neobrađeno; Ostalo
cs: Povrchová úprava nosiče nákladu: Eloxované; Pochromované; Kataforézně lakované; Pozinkované; Lakované; S práškovým nástřikem; Surové / bez povrchové úpravy; Jiné
es: Acabado del portacarga: Anodizado; Cromado; Recubrimiento electroforético; Galvanizado; Pintado; Con recubrimiento en polvo; En bruto/sin acabado; Otro
el: Φινίρισμα ραφιού φορτίου: Ανοδιωμένο; Επιχρωμιωμένο; E-coated; Γαλβανιζέ; Βαμμένο; Με επίστρωση πούδρας; Ακατέργαστο/χωρίς φινίρισμα; Άλλο
pt-BR: Acabamento do suporte de carga/porta-bagagem: Anodizado; Cromado; Revestido com e-coat; Galvanizado; Pintado; Pintura a pó; Bruto/sem acabamento; Outro
ru: Отделка багажника: Анодированная; Хромированная; Катафорезное покрытие; Оцинкованная; Окрашенная; С порошковым покрытием; Необработанная/без покрытия; Другое
sv: Lasthyllans ytfinish: Anodiserad; Förkromad; E-belagd; Galvaniserad; Målad; Pulverlackerad; Obehandlad/rå; Annat
pt-PT: Acabamento da estante de carga: Anodizado; Cromado; Revestimento eletrónico (E-coated); Galvanizado; Pintado; Lacado; Bruto/sem acabamento; Outro
th: การตกแต่งพื้นผิวแร็คบรรทุกสัมภาระ: อะโนไดซ์; ชุบโครเมียม; ชุบอีโค้ท; ชุบกัลวาไนซ์; ทาสี; พาวเดอร์โค้ท; ดิบ/ยังไม่เคลือบผิว; อื่นๆ
pl: Wykończenie bagażnika transportowego: Anodowane; Chromowane; Powlekane e-coating / Kataforetyczne; Galwanizowane; Malowane; Malowane proszkowo; Surowe/niewykończone; Inne
da: Finish på lastbærer: Anodiseret; Forkromet; E-coatet; Galvaniseret; Malet; Pulverlakeret; Rå/ubehandlet; Andet
de: Oberflächenfinish des Gepäckträgers: Eloxiert; Verchromt; KTL-beschichtet; Verzinkt; Lackiert; Pulverbeschichtet; Roh/unbehandelt; Sonstige
nb: Lastehjulsfinish: Anodisert; Forkrommet; E-belagt; Galvanisert; Lakkert; Pulverlakkert; Rå/ubehandlet; Annet
ko: 카고 랙 마감: 아노다이징 처리; 크롬 도금; E코팅; 아연 도금; 도장 처리; 파우더 코팅; 가공 전/미가공; 기타